【裁判字號】    94,訴,2910
【裁判日期】    950104
【裁判案由】    常業詐欺等
【裁判全文】
臺灣高雄地方法院刑事判決              94年度訴字第2910號
公  訴  人  臺灣高雄地方法院檢察署檢察官
被      告  己○○
                    弄20號6.
指定辯護人  王叡齡律師
上列被告因常業詐欺等案件，經檢察官提起公訴（94年度偵字第
9178號、第18178 號）及移送併辦（板橋地檢94年度偵字第1089
2 號、第13863 號第18387 號），本院判決如下：
    主  文
己○○幫助意圖為自己不法之所有，以詐術使人將本人之物交付
為常業，累犯，處有期徒刑陸月，如易科罰金，以參佰元折算壹
日。
    事  實
一、己○○前於民國91年間因妨害自由案件，經臺灣板橋地方法
    院於91年9 月26日以91年度訴字第1011號判處有期徒刑10月
    確定，入監服刑後，於92年11月14日縮刑期滿執行完畢。詎
    己○○猶不知悔改，其雖可預見金融機構帳戶係個人理財之
    重要工具，為個人財產、信用之重要表徵，如交予他人使用
    ，有供作財產犯罪用途之可能，對於其提供帳戶雖無引發他
    人萌生犯罪之確信，但仍以縱前開收購帳戶之人利用其提供
    之帳戶持以詐欺取財或恐嚇取財，亦不違背其本意之不確定
    幫助犯意，於民國94年3 月初某日，見丙○○為首組成之「
    蒐購人頭帳戶集團」於中國時報刊載蒐購金融機構帳戶之廣
    告，乃與丙○○所屬集團內不詳姓名之成年成員聯絡後，接
    續於附表所示之時間、地點，將其所有如附表所示金融機構
    帳戶之存褶、提款卡、密碼等物品，以每本新台幣（下同）
    1,50 0元至3,000 元不等之代價，出售予丙○○集團內同一
    不詳姓名之成年成員後，丙○○所屬集團旋將己○○所提供
    如附表所示之帳戶轉交予庚○○為首組成之「恐嚇詐騙集團
    」，供作庚○○所屬詐騙集團指定匯款之帳戶，以此方式幫
    助該詐欺集團詐騙財物。嗣庚○○所屬詐欺集團取得己○○
    所交付之上開金融機構帳戶存摺、提款卡及密碼後，隨即基
    於意圖為自己不法之所有之常業詐欺及恐嚇取財犯意聯絡，
    推由集團內姓名不詳之成年成員，先後以電話向如附表編號
    1 、4 所示之被害人佯稱其女兒欠錢遭拘禁，須還錢始放人
    ，否則將對其女兒不利為由，致被害人信以為真而陷於錯誤
    ，並因而心生畏懼，又以電話向如附表所示編號5 之被害人
    佯稱辦理貸款須先繳交合約金為由，致被害人不疑有他而陷
    於錯誤，因而使上開被害人均於附表所示之時間，依指示匯
    款如附表所示之金額至己○○所交付之上開金融機構帳戶內
    ，而前開詐得之款項則由庚○○所屬詐騙集團之不詳成年成
    員自己○○交付之上開帳戶內提領得逞。嗣因附表所示被害
    人轉帳後驚覺受騙，紛紛報警處理，經警循線追查，始悉上
    情。
二、案經內政部警政署刑事警察局移送臺灣高雄地方法院檢察署
    檢察官偵查起訴，暨戊○○、甲○○、辛○○、丁○○訴由
    臺北縣政府警察局樹林分局、三重分局報告臺灣板橋地方法
    院檢察署檢察官呈請臺灣高等法院檢察署令轉臺灣高雄地方
    法院檢察署檢察官移送併案審理。
    理  由
壹、證據能力方面：
一、按被告以外之人於偵查中向檢察官所為陳述，除顯有不可信
    之情況者外，得為證據，刑事訴訟法第159 條之1 第2 項定
    有明文。偵查中對被告以外之人所為之偵查筆錄，性質上係
    屬傳聞證據。惟現階段刑事訴訟法規定檢察官代表國家偵查
    犯罪、實施公訴，依法其有訊問被告之權，證人且須具結，
    而實務運作時，檢察官偵查中向被告以外之人所取得之陳述
    ，原則上均能遵守法律規定，不致違法取供，其可信度極高
    ，職是，被告以外之人前於偵查中已具結而為證述，除反對
    該項供述得具有證據能力之一方，已釋明「顯有不可信之情
    況」之理由外，不宜以該證人未能於審判中接受他造之反對
    詰問為由，即遽指該證人於偵查中之陳述不具證據能力。查
    本件證人即被害人甲○○之姪女王麗轉（實際匯款人）於檢
    察官偵查中為陳述（板橋地檢94年度偵字第10892 號第64頁
    ），並無證據顯示檢察官在偵查時有不法取供之情形，亦查
    無證據顯示上開證述有顯不可信之情況，依上開說明，證人
    王麗轉之證言自均具有證據能力，合先敘明。
二、按被告以外之人（包括證人、鑑定人、告訴人、被害人及共
    同被告等）於審判外之陳述雖不符刑事訴訟法第159 條之1
    至之4 等4 條之規定，而經當事人於審判程序同意作為證據
    ，法院審酌該言詞陳述或書面陳述作成時之情況，認為適當
    者，亦得為證據，刑事訴訟法第159 條之5 定有明文。立法
    意旨在於傳聞證據未經當事人之反對詰問予以核實，原則上
    先予排除。惟若當事人已放棄反對詰問權，於審判程序中表
    明同意該等傳聞證據可作為證據，基於尊重當事人對傳聞證
    據之處分權，及證據資料愈豐富，愈有助於真實發見之理念
    ，且強化言詞辯論主義，使訴訟程序得以順暢進行，上開傳
    聞證據亦均具有證據能力。查證人即被害人戊○○、辛○○
    丁○○以及證人王麗轉均曾於警詢中為陳述，其性質雖屬傳
    聞證據，雖無符合同法第159 條之1 至之4 等前4 條之情形
    ，惟渠等所為之上開警詢筆錄內容，業經被告、檢察官於審
    判程序同意作為證據，本院審酌上開筆錄作成時，並無不當
    取供之情形，且距離案發時間較近，記憶較為清晰，認為以
    之作為本案之證據亦屬適當，是其於警詢中之證言自具有證
    據能力，亦予敘明。
貳、實體方面：
一、上揭事實，業據被告己○○於本院訊問時坦承不諱，核與證
    人即附表編號1 、5 所示被害人戊○○、丁○○、辛○○及
    證人即附表編號4 所示被害人甲○○之姪女王麗轉（實際匯
    款人）證述遭騙匯款之情節相符（參見板橋地檢94年度偵字
    第13 863號第42至44頁、板橋地檢94年度偵字第18387 號第
    18 至20 頁、板橋地檢94年度偵字第18387 號第21至24頁、
    板橋地檢94偵字第10892 號第26、27頁、第64頁），並有被
    害人甲○○之姪女王麗轉轉帳之自動櫃員機轉帳明細表（參
    見板橋地檢94偵字第10892 號第31頁）、被害人丁○○匯款
    之匯款單（參見板橋地檢94年度偵字第18387 號第31頁）、
    被害人莊禮樹匯款之匯款單（參見板橋地檢94年度偵字第
    13863 號第52頁）各1 紙在卷可憑，復有被告申設如附表所
    示金融機構帳戶之開戶基本資料及歷史交易明細表各5 份附
    卷可稽，足見被告上開自白，核與事實相符。再參以：
(一)按刑法上所謂「常業」，指反覆以同種類行為為目的之社會
    活動之職業性犯罪而言，至於犯罪所得之多寡，是否恃此犯
    罪為唯一之謀生職業，則非所問，最高法院85年度臺上字第
    51 0號著有判例可資參照。查本件被告均將附表所示之金融
    機構帳戶交付予丙○○為首組成之「蒐購人頭帳戶集團」內
    同一姓名不詳之成年成員後，丙○○集團再將被告上開金融
    機構帳戶交付予庚○○為首組成之「恐嚇詐欺集團」使用等
    情，業據被告及共同被告丙○○於本院審理時供述明確（參
    見本院卷〈三〉94年12月21日審判筆錄第13頁、第17頁），
    嗣庚○○集團取得被告交付之上開金融機構帳戶後，隨即推
    由姓名不詳之成年集團成員以電話向被害人佯稱其女兒欠錢
    遭拘禁，須還錢始放人，或佯稱辦理貸款須先繳交合約金等
    事由，指示被害人前往匯款，致附表所示之5 位被害人陸續
    受騙匯款，顯見庚○○所屬詐騙犯罪集團成員，反覆於不同
    之時間，以前開方式詐騙陷於錯誤之多數社會大眾，應係反
    覆以同種類行為為目的之社會活動之職業性犯罪，依前開判
    例意旨，不論是否恃此犯罪為唯一之謀生職業，庚○○為首
    之「恐嚇詐欺集團」，應係共同觸犯刑法第340 條之常業詐
    欺罪甚明。
(二)次按恐嚇罪質，非不含有詐欺性，其與詐欺罪之區別，係在
    行為人對於被害人所用之手段，僅使其陷於錯誤者為詐欺，
    使發生畏懼心者，為恐嚇，最高法院36年度上字第668 號著
    有判例可資參照。又恐嚇之手段，常以虛假之事實為內容，
    故有時亦不免含有詐欺之性質，倘含有詐欺性之恐取財行為
    ，足使人心生畏懼時，自應僅論以高度之恐嚇取財罪，殊無
    再適用詐欺取財罪之餘地，最高法院84年台上字第1993號亦
    著有判決可資參考。惟據上見解，如行為人所為令人心生畏
    懼之恐嚇行為，亦屬內容不實之詐術，致使被害人陷於錯誤
    而交付財物，並以之為常業者，尚非不得構成刑法第340 條
    之常業詐欺罪，僅此際之常業詐欺罪與恐嚇取財罪間應如何
    論處？是否仍具有高低度之吸收關係？非可遽以驟論。由於
    刑法第340 條常業詐欺罪之不法內涵與罪責，已不同於刑法
    339 條之普通詐欺罪，自無從援引前揭最高法院84年度台上
    字第1993號判決意旨為據，參酌大法官會議第82號解釋及司
    法院院解字第3020號解釋之意旨，如行為人所為恐嚇取財犯
    行同時涉及常業詐欺罪者，即難僅論以恐嚇取財之罪而置刑
    法第340 條處刑較重之常業詐欺罪於不問，是應依刑法第55
    條想像競合犯之規定，從一重之常業詐欺罪處斷，方為妥適
    。查本件附表編號1 、4 之被害人戊○○、甲○○，遭庚○○所屬詐騙集團內之不詳成年成員，以電話佯稱渠等女兒欠
    錢遭拘禁，須立刻還錢始放人，否則將對其女兒不利等情，
    業經證人即被害人戊○○及證人即被害人甲○○之姪女王麗
    轉（實際匯款人）分別證述屬實，已如前述，而庚○○所屬
    詐欺集團成員實際上並未拘禁被害人之子女，竟對被害人告
    以此不實之內容，作為要脅被害人匯款之手段，致被害人信
    以為真而陷於錯誤，並因而心生畏懼，遂依指示匯款而受騙
    上當，又庚○○所屬「恐嚇詐欺集團」係以此犯罪為常業，
    亦已論述如前，則揆諸前揭判決及說明意旨，就庚○○所屬
    集團前開行為，自應論以較重之常業詐欺一罪。另庚○○所
    屬詐騙集團分別向如附表編號5 所示之被害人辛○○、丁○○佯稱欲貸款須先繳交合約金為由，致被害人2 人均不疑有
    他而陷於錯誤，均依指示匯款而受騙，則屬渠等詐欺犯行之
    一部，應與渠等詐騙其他被害人之犯行依刑法第340 條之規
    定論以一常業詐欺罪。
(三)又金融帳戶為個人理財之工具，申請開設金融帳戶並無任何
    特殊之限制，一般民眾皆能自由申請開戶，並得同時在不同
    金融機構申請多數存款帳戶使用，乃眾所週知之事實。依一
    般人之社會生活經驗，倘係合法收入，本可自行向金融行庫
    開戶使用，而無向他人購買帳戶之必要。如他人不以自己名
    義申請開戶，而向他人收購金融機構帳戶使用，衡情，應係
    為免他人得知使用帳戶者之真實身分，故應能合理懷疑收購
    帳戶之人目的在於供犯罪所用。況近來新聞媒體，對於不肖
    犯罪集團常大量收購或使用他人存款帳戶後，再持以供作犯
    罪使用，藉此逃避檢警查緝之情事，亦多所報導；又一般人
    亦均有妥為保管及防止他人任意使用存摺、提款卡、印章及
    密碼之認識，縱特殊情況偶須交付他人使用，亦必深入瞭解
    用途及合理性，始予提供，且該等專有物品如落入不明人士
    手中，而未加以闡明正常用途，極易被利用為與財產有關之
    犯罪工具，此乃依一般生活經驗即能體察之常識，而對於非
    有正當理由，竟徵求他人提供帳戶者，客觀上可預見其目的
    ，係供為某筆資金之存入，後再行領出之用，且該筆資金之
    存入及提領過程係有意隱瞞或掩飾行為人之真實身分之用意
    ，一般人本於一般認知能力均易於瞭解，是被告應可預見將
    帳戶存摺、提款卡及密碼提供他人使用將幫助他人實施財產
    犯罪，仍將之交付予丙○○為首之「蒐購人頭帳戶集團」使
    用，顯見縱使丙○○為首之集團將其交付之金融機構帳戶轉
    交予庚○○為首之「恐嚇取財詐欺集團」供作詐欺指定匯款
    帳戶之用，亦不違反被告之本意至明，則被告自有幫助庚○○為首之「恐嚇詐欺集團」遂行常業詐欺犯行之未必故意。
(四)承上所述，被告基於幫助他人實施常業詐欺犯行亦不違背其
    本意之不確定故意，將附表所示之金融機帳戶交予丙○○為
    首之「蒐購人頭帳戶集團」轉交予庚○○為首之「恐嚇詐欺
    集團」使用，以此方式幫助渠等遂行常業詐欺之犯行，事證
    明確，被告犯行，堪以認定。
二、再按刑法上之幫助犯，係對於犯罪與正犯有共同之認識，而
    以幫助之意思，對於正犯資以助力，而未參與實施犯罪之行
    為者而言（最高法院75年度台上字第1509號、84年度台上字
    第5998號、88年度台上字第1270號判決參照）；是以，如未
    參與實施犯罪構成要件之行為，且係出於幫助之意思提供助
    力，即屬幫助犯，而非共同正犯。本案被告將附表所示金融
    機構帳戶之存摺、提款卡及密碼，提供予丙○○為首之「蒐
    購人頭帳戶集團」轉交予庚○○為首之「恐嚇詐欺集團」，
    供庚○○集團以附表所示之詐術行為，致附表所示之被害人
    信以為真而陷於錯誤，甚而心生畏懼，使各該被害人依指示
    匯款至被告所提供如附表所示之金融機構帳戶內，其單純提
    供金融機構帳戶存摺、提款卡及密碼之行為，並不能與向被
    害人施以詐術之行為等同視之，且亦無證據證明被告有何參
    與詐欺取財犯或恐嚇取財之構成要件行為，是被告以前揭提
    供金融機構帳戶存摺、提款卡及密碼之行為，對於庚○○為
    首之「恐嚇詐欺集團」遂行之常業詐欺犯行資以助力，參照
    前述說明，自應論以幫助犯，而非共同正犯。是核被告所為
    ，係犯刑法第30條第1 項、第340 條、第346 條之幫助共同
    常業詐欺罪及幫助共同恐嚇取財罪。庚○○集團成年成員間
    就附表所示之詐欺取財、恐嚇取財犯行，具犯意之聯絡及行
    為之分擔，均應論以共同正犯。本件被告提供帳戶予庚○○
    詐欺集團為附表所示之犯行，該集團所犯附表編號1 、4 之
    犯行，均觸犯詐欺取財罪及恐嚇取財罪，惟庚○○集團係以
    詐欺為常業，是應依刑法第55條想像競合犯之規定從一重之
    常業詐欺罪處斷，而與附表編號5 之犯行同屬庚○○集團常
    業詐欺犯行之一部，業已論述如前，是被告提供附表所示帳
    戶之行為，僅論以較重之幫助常業詐欺一罪，不另論幫助恐
    嚇取財罪。又被告先後2 次將附表所示之金融機構帳戶交付
    予丙○○為首之「蒐購人頭帳戶集團」內同一姓名不詳之成
    年成員，供丙○○集團轉交予庚○○為首之「恐嚇詐欺集團
    」用作詐騙被害人匯款之指定帳戶，其先後兩次提供帳戶予
    同一詐騙集團之犯行，係於密切接近之時地實施，目的均在
    幫助同一詐騙集團遂行同一常業詐欺犯行，其各行為之獨立
    性極為薄弱，既依一般社會健全觀念，在時間差距上，難以
    強行分開，則在刑法評價上，視為數個舉動之接續施行，合
    為包括之一行為予以評價，較為合理，是其2 次出售帳戶之
    行為應視為接續犯，而論以幫助常業詐欺一罪（最高法院86
    年台上字第3295號判例意旨、臺灣高等法院暨所屬法院94年
    度法律座談會研討結論參照）。至被告第1 次出售之3 本金
    融機構帳戶，其中如附表編號2 、3 所示之帳戶，雖未有被
    害人受騙匯款之事證，然按從犯之幫助行為對於犯罪之完成
    勿須具有實際影響力，易言之，行為人若有幫助之犯意並為
    幫助之行為，而正犯果以實施犯罪，縱屬無效之幫助，該行
    為人仍應論以從犯，此為通常之見解（參照臺灣高等法院85
    年度上易字第4690號判決意旨），是被告該部分犯行仍應予
    以論科，而認屬其幫助常業詐欺行為之一部。另公訴意旨雖
    僅就被告將其所有如附表編號1 至4 所示金融機構帳戶之存
    摺、提款卡及密碼等物品，提予丙○○集團轉交予庚○○為
    首之詐欺集團使用之幫助常業詐欺犯行，惟被告另有出售如
    附表編號5 所示郵局帳戶予庚○○集團使用之犯行，以及庚○○集團尚有利用其提供附表編號4 之帳戶詐騙被害人甲○○之犯行，均業經檢察官移送併辦，且與前揭已起訴經論罪
    科刑之出售金融機構帳戶犯行具有接續犯之實質上一罪及想
    像競合之裁判上一罪關係，依公訴不可分原則即應為起訴效
    力所及，本院自得併予審理，附此附明。又被告係幫助犯，
    應依刑法第30條第2 項規定，按正犯之刑減輕之。查被告前
    於91年間因妨害自由案件，經臺灣板橋地方法院於91年9 月
    26日以91年度訴字第1011號判處有期徒刑10月確定，入監服
    刑後，於92年11月14日縮刑期滿執行完畢，其於有期徒刑執
    行完畢後5 年內，再犯本件有期徒刑以上之罪，為累犯，應
    依刑法第47條之規定，加重其刑，並依法先加後減。另按刑
    法第59條規定犯罪之情狀可憫恕者，得酌量減輕其刑，而同
    法第57條規定科刑時應審酌一切情狀，兩者適用上固有區別
    ，惟所謂「犯罪情狀」與「一切情狀」云云，並非有截然不
    同之領域，於裁判上酌減其刑時，應就犯罪一切情狀，包括
    57條所列舉之10款事項，予以全盤考量，審酌其犯罪有無可
    憫恕之事由（即判例所稱有特殊之原因與環境等等，在客觀
    上足以引起一般同情，以及宣告法定低度刑，是否猶嫌過重
    ）以為判斷，故適用第59條酌量減輕其刑時，並不排除第57
    條所列舉10款事由之審酌（最高法院75年5 月16日75年度第
    6 次刑事庭會議決議參照）。查被告本件幫助常業詐欺犯行
    ，係法定本刑1 年以上有期徒刑之罪，依刑法30條第2 項規
    定按正犯之刑減輕，又依刑法第47條累犯之規定加重後，仍
    須處以逾6 月之有期徒刑，且不得易科罰金而須入監服刑，
    然被告年方24歲，正值青壯年，學歷係國中肄業，擔任二手
    麵包師，此有被告庭呈之戶籍資料、修業證明書及在職證明
    書各1 紙附卷可稽（參見本院卷〈二〉第62至65頁），其因
    年輕識淺思慮未週，貪圖微薄小利而出售帳戶，致附表所示
    被害人受騙，所為固屬不該，惟被告犯後坦然承認犯行，顯
    有悔改之意，且其正值壯年並有正職，尚非專事犯罪之不法
    分子，是本院就上開所述被告之學歷、工作、行為背景、犯
    罪之動機、目的、犯後態度等一切情狀，予以全盤考量，認
    被告所涉犯罪，依法定刑須科以逾6 月而不得易科罰金之有
    期徒刑，在客觀上以一般國民生活經驗法則為之檢驗，確屬
    情輕法重，足以引起社會一般人之同情，而有尚堪憫恕之處
    ，是併依刑法第59條之規定減輕其刑，並依法先加後減之。
    爰審酌被告本身雖未實際參與詐欺取財或恐嚇取財犯行，但
    其提供帳戶供不法犯罪集團使用，致被害人遭騙受損，不僅
    造成執法機關不易查緝犯罪行為人，嚴重危害社會治安，助
    長社會犯罪風氣，更造成被害人求償上之困難，惟念及其事
    後坦然承認犯行，尚知悔悟等一切情狀，量處如主文所示之
    刑，並諭知易科罰金之折算標準，以資懲儆。至被告所交付
    之如附表所示金融機構帳戶存摺、提款卡及密碼等物，雖係
    供犯罪所用之物，然既已交付丙○○集團轉交予庚○○集團
    使用，顯已移轉其所有權予庚○○集團，而非被告所有，且
    均非違禁物，亦無證據足資證明係屬應沒收之物，又因幫助
    犯不適用責任共同之原則，對正犯所有供犯罪所用或因犯罪
    所得之物，勿庸併為沒收之宣告（最高法院88年度台上字第
    6234號判決參照），是爰不另為沒收之宣告，附此敘明。
三、另公訴意旨認被告上揭行為，亦涉犯洗錢防治法第9 條第3
    項之常業洗錢罪嫌。惟查：
(一)按洗錢防制法之制定，旨在防止特定重大犯罪不法所得之資
    金或財產，藉由洗錢行為（諸如經由各種金融機關或其他交
    易管道），轉換成為合法來源之資金或財產，切斷資金與當
    初犯罪行為之關連性，隱匿犯罪行為或該資金不法來源之本
    質，使偵查機關無法藉由資金之流向追查犯罪行為人，其所
    保護者為國家對特定重大犯罪之追訴及處罰法益。又洗錢行
    為係指行為人為掩飾或隱匿自己重大犯罪所得財物或財產上
    之利益（洗錢防制法第2 條第1 款），或行為人掩飾、收受
    、搬運、寄藏、故買或牙保他人因重大犯罪所得財物或財產
    上之利益（同法第2 條第2 款），除利用不知情之合法管道
    （如金融機關）為之外，其他使所得財物或利益之來源合法
    化，或改變該財物或利益之不法本質，以避免追訴處罰之掩
    飾、藏匿特定重大犯罪所得財產或利益之行為均屬之。若非
    先有犯罪所得或利益，再加以掩飾或隱匿，而係取得犯罪所
    得或利益之犯罪手段，或未合法化犯罪所得或利益之來源，
    而能一目了然來源之不法性，即非洗錢防制法所規範之對象
    ，臺灣高等法院暨所屬法院94年度法律座談會研討結論亦同
    此意旨。
(二)查本件係庚○○為首之「恐嚇詐欺集團」利用被告所提供之
    金融機構帳戶將詐欺所得之款項直接匯入該帳戶，渠等要求
    被害人將金錢匯入被告所提供金融機構帳戶之行為，本為其
    實施詐欺行為之犯罪手段，並非於取得財物後，另為掩飾、
    隱匿其詐欺所得之行為，亦非被告於庚○○集團實施常業詐
    欺犯罪取得財物後，另由被告所為之掩飾、隱匿行為，此自
    被害人於接獲庚○○詐欺集團內不詳成年成員之來電後，直
    接依指示將金錢匯入被告提供之金融機構帳戶等情可得而知
    。且偵查機關得藉由被害人將款項匯入被告帳戶等情，一目
    了然資金來源之不法性，並得以追查資金之流向，資金與當
    初犯罪行為之關連性並未被切斷，與「掩飾」、「隱匿」之
    性質亦有不符，核與洗錢防制法第2 條規定之洗錢行為構成
    要件有間。
(三)綜上所述，公訴意旨認被告另涉洗錢防制法第9 條第3 項之
    常業洗錢罪嫌，尚有未合，惟此部分如成立犯罪即與前揭論
    罪科刑之常業詐欺犯行間具有想像競合犯之裁判上一罪關係
    ，本院自不另為無罪之諭知。
據上論斷，應依刑事訴訟法第299 條第1 項前段，刑法第30條第
1 項前段、第2 項、第340 條、第47條、第59條、第41條第1 項
前段，罰金罰鍰提高標準條例第1 條前段、第2 條，判決處如主
文。
本案經檢察官乙○○到庭執行職務。
中    華    民    國    95    年    1     月     4    日
                  刑事第十二庭  審判長法  官  施柏宏
                                      法  官  洪能超
                                      法  官  林書慧
以上正本證明與原本無異。
如不服本判決，應於判決送達後10日內，向本院提出上訴狀。
                                書記官  鍾錦祥
中    華    民    國    95    年    1     月     5    日
附錄本件論罪科刑法條：
中華民國刑法第340條（常業詐欺罪）
以犯第339 條之罪為常業者，處1 年以上7 年以下有期徒刑，得
併科5 萬元以下罰金。
附表：
 ┌─┬─────┬─────┬───┬───┬────┬───────┬────┐
 │編│出售之帳戶│出售帳戶之│出售之│被害人│受騙時間│詐  騙  手  法│受騙金額│
 │號│          │時間、地點│代價  │      │        │              │        │
 ├─┼─────┼─────┼───┼───┼────┼───────┼────┤
 │1 │中國信託商│94年3月3日│3,000 │戊○○│94年3 月│以電話佯稱其兒│10,000元│
 │  │業銀行新莊│16時許，在│元    │      │7 日上午│女欠錢遭拘禁，│        │
 │  │分行：2665│台北縣三重│      │      │14時30分│須還錢始放人，│        │
 │  │0000000號 │市天台廣場│      │      │許      │否則將對其女兒│        │
 │  │（起訴書附│。        │      │      │        │不利為由，致莊│        │
 │  │表一：人頭│          │      │      │        │樹禮信以為真而│        │
 │  │戶編號第25│          │      │      │        │陷於錯誤，並因│        │
 │  │號）      │          │      │      │        │而心生畏懼，依│        │
 │  │          │          │      │      │        │指示匯款至黃建│        │
 │  │          │          │      │      │        │霖上開帳戶內。│        │
 ├─┼─────┤          ├───┼───┼────┼───────┼────┤
 │2 │國泰世華銀│          │3,000 │      │        │              │        │
 │  │行新樹分行│          │元    │      │        │              │        │
 │  │：00000000│          │      │      │        │              │        │
 │  │940號（起 │          │      │      │        │              │        │
 │  │書書附表一│          │      │      │        │              │        │
 │  │人帳戶編號│          │      │      │        │              │        │
 │  │第67號）  │          │      │      │        │              │        │
 ├─┼─────┤          ├───┼───┼────┼───────┼────┤
 │3 │玉山商業銀│          │3,000 │      │        │              │        │
 │  │行迴龍分行│          │元    │      │        │              │        │
 │  │：00000000│          │      │      │        │              │        │
 │  │4948號（起│          │      │      │        │              │        │
 │  │訴書附表一│          │      │      │        │              │        │
 │  │：頭帳戶編│          │      │      │        │              │        │
 │  │號第109號 │          │      │      │        │              │        │
 │  │）        │          │      │      │        │              │        │
 ├─┼─────┼─────┼───┼───┼────┼───────┼────┤
 │4 │臺灣新光商│94年3月10 │3,000 │甲○○│94年3月 │打電話佯稱其女│80,000元│
 │  │業銀行新莊│日某時許，│元    │      │19日12時│兒欠錢遭拘禁，│        │
 │  │分行：5000│在不詳地點│      │      │30分許  │須還錢始放人，│        │
 │  │000000000 │。        │      │      │        │否則將對其女兒│        │
 │  │號（起訴書│          │      │      │        │不利為由，致王│        │
 │  │附表一：人│          │      │      │        │建國不疑有他而│        │
 │  │帳戶編號第│          │      │      │        │陷於錯誤，並心│        │
 │  │157號）   │          │      │      │        │生畏懼，委請其│        │
 │  │          │          │      │      │        │姪女王麗轉依指│        │
 │  │          │          │      │      │        │示匯款至己○○│        │
 │  │          │          │      │      │        │上開帳戶內。  │        │
 ├─┼─────┤          ├───┼───┼────┼───────┼────┤
 │5 │三重郵局下│          │1,500 │辛○○│94年3 月│辛○○見中國時│56,300元│
 │  │轄泰山貴子│          │元    │      │15日14時│報登載之貸款廣│        │
 │  │路郵局：24│          │      │      │許至同年│告，以電話聯絡│        │
 │  │0000000000│          │      │      │月18日10│後，對方佯稱辦│        │
 │  │2 號（並未│          │      │      │時28分許│理整合貸款須先│        │
 │  │列入起訴書│          │      │      │        │繳交規費，致龔│        │
 │  │附表一：人│          │      │      │        │秀莉不疑有他而│        │
 │  │頭帳戶表內│          │      │      │        │陷於錯誤，依指│        │
 │  │）        │          │      │      │        │示匯款5 次至黃│        │
 │  │          │          │      │      │        │建霖上開帳戶內│        │
 │  │          │          │      │      │        │。            │        │
 │  │          │          │      ├───┼────┼───────┼────┤
 │  │          │          │      │丁○○│94年3 月│丁○○見中國時│12,000元│
 │  │          │          │      │      │18日上午│報登載之貸款廣│        │
 │  │          │          │      │      │某時許  │告，以電話聯絡│        │
 │  │          │          │      │      │        │後，對方佯稱須│        │
 │  │          │          │      │      │        │繳交合約金，致│        │
 │  │          │          │      │      │        │丁○○不疑有他│        │
 │  │          │          │      │      │        │而陷於錯誤，依│        │
 │  │          │          │      │      │        │指示匯款至黃建│        │
 │  │          │          │      │      │        │霖上開帳戶內。│        │
 └─┴─────┴─────┴───┴───┴────┴───────┴────┘


司法院資訊處製作；財團法人民間司法改革基金會備份。
